# 请教陈版：非同一控制企业合并，取得子公司评估报告的处理

提问人：lscdh 时间：2019-08-13 10:49:32
A 公司通过非同一控制企业合并取得 B 公司51% 的股权，能够控制 B 公司。A 公司在合并财务报表时发现B 公司投资性房地产账面价值 7000 万，其所对应的土地账面价值 3000 万，在无形资产中核算。A 公司取得B 公司的资产评估报告中，将该投资性房地产与土地整体评估，即投资性房地产评估价值为 2.7亿，无形资产-土地评估价值为 0 。
请问 1 ：合并财务报表时是否应该根据评估报告将投资性房地产项目调整为2.7亿，无形资产-土地调整成 0 ，还是将 2 亿的评估增值在投资房地产与无形资产-土地之间分摊。
2 ：企业将该投资性房地产折旧年限定位 20 年，土地的摊销年限为 50 年，评估报告中对于该投资性房地产是根据未来 50 年出租收益折现的方式进行评估的，A 公司在合并财务报表并对这部分评估增值进行折旧摊销时应如何选择折旧、摊销的年限？

回答人：chenyiwei
1 、投资性房地产所占土地应并入投资性房地产价值。对此在《瑞华研究》中有说明。
2 、如果该投资性房地产截至购并日的剩余可使用寿命和土地使用权剩余年限都是 50 年，则应按 50 年对其后续计提折旧。个别报表层面的折旧年限（ 20 年）也不合理，应要求更正。